# 软件企业成本与销售费用的归集问题。

提问人：dafishyf 时间：2016-08-27 23:35:51
请教一下，归属于成本的部分，怎么和当期确认的收入配比呀？比如平台费用可能是多批次产品受益

回答人：chenyiwei
建议予以递延，根据各批次产品从该平台费用中受益的程度，采用系统、合理的方法予以分摊，计入各批次成本。